臺灣高等法院高雄分院刑事判決　　　　　　　　　九十一年度上訴字第一三七八號
　　上　訴　人
　　即　被　告　甲○○
　　指定辯護人　本院公設辯護人李佩娟
右上訴人因違反槍砲彈藥刀械管制條例案件，不服臺灣高雄地方法院九十一年度訴字
第一五五七號中華九十一年七月十二日第一審判決（起訴案號：臺灣高雄地方法院檢
察署九十一年度偵字第六八九五號），提起上訴，本院判決如左：
    主  文
上訴駁回。
    事  實
一、甲○○約於民國（下同）七十五或七十六年間某日，在高雄市火車站之小吃部前
    ，向不詳姓名年籍綽號「阿德」之男子，以新台幣（下同）十一萬五千元之代價
    購得可發射子彈具有殺傷力改造槍枝一支（槍枝管制編號0000000000
    ）及未具殺傷力子彈九顆，而自該時起未經許可持有該改造槍枝，並將之藏放於
    高雄縣大寮鄉○○村○○路六十九巷八號住處。嗣警接獲線報得知甲○○家中藏
    有槍械，遂向台灣高雄地方法院聲請搜索票，於九十一年三月二十九日下午一時
    二十分許，在上開住處查獲，並扣得該改造之槍枝一支及未具殺傷力之子彈一顆
    （原九顆子彈其中八顆，已據甲○○於九十年十至十二月間在屏東縣屏鵝公路附
    近之甘蔗園加以試射而未扣案）。
二、案經高雄縣警察局林園分局報請臺灣高雄地方法院檢察署檢察官偵查起訴。
    理  由
一、訊據上訴人即被告甲○○對前揭未經許可持有具殺傷力改造槍枝一支之事實，固
    於警訊、偵查、原審及本院審理中坦承不諱，惟對該改造槍枝之來源則辯稱：係
    七十四年間，伊開計程車在高雄市○○路搭載之客人所遺留云云，惟查：右揭被
    告持有之改造手槍，係距今十五、六年前，在高雄市火車站附近向綽號「阿德」
    男子購得之事實，業據其於警訊及偵查初訊時供承不諱，並有改造槍枝一支扣案
    足資佐證，雖其後以前情置辯，並稱警訊中所言係為獲求交保，依警方指示而為
    陳述云云，然觀之被告警訊中所述，相關購買槍枝之時間、地點及向何人購買等
    情均供陳甚明，倘非親身經歷該購槍過程，尚難想像可為如此詳盡之供述，又衡
    諸事理，具殺傷力之改造槍枝屬管制物品，政府嚴格查禁私人未經許可私自持有
    ，因此，欲取得槍枝者，通常係透過特殊管道購買而來，且為免輕易遭人發現，
    對之亦會妥善加以保管，是被告辯稱手槍係其所拾獲云云，亦與常理有違；何況
    ，因槍砲彈藥刀械管制條例處罰行為人之態樣，係未經許可持有具殺傷力之改造
    槍械，至該槍枝之來源為何，則在所不論。再扣案之改造槍枝一支（槍枝管制編
    號為0000000000）經送內政部警政署刑事警察局鑑定結果，認係仿捷
    克ＣＺ廠一九四五型半自動手槍製造之仿造槍，槍管內不具來福線，機械性能良
    好，可供擊發適用子彈使用，具殺傷力等情，有該局九十一年四月三十日，刑鑑
    字第０九一００八四二四八號槍彈鑑定書一紙附卷可稽。綜上，被告前揭所辯，
    顯係避就之詞，不足採信，本件事證已明，被告無故持有改造槍枝之犯行，應堪
    以認定。
二、按被告非法持有上開改造槍枝，係屬行為繼續犯，於其持有改造槍枝行為期間，
    均屬觸法行為。是雖被告於上開時間取得該改造枝槍枝後，槍砲彈藥刀械管制條
    例業於九十年十一月十四日修正公布施行，因其於修正槍砲彈藥刀械管制條例施
    行生效日即九十年十一月十六日後，仍繼續持有上開改造槍枝，既屬犯罪行為繼
    續中，自應逕予適用現行槍砲彈藥刀械管制條例之行為時法。是核被告持有上開
    改造槍枝所為，係犯槍砲彈藥刀械管制條例第十一條第四項未經許可持有可發射
    子彈具殺傷力之改造槍枝罪。公訴人雖認被告所為係犯槍砲彈藥刀械管制條例第
    七條第四項之持有手槍罪云云，惟該罪係指行為人持有者為火炮、肩射武器、機
    關槍、卡柄槍、自動步槍、普通步槍、馬槍、手槍及各類砲彈、炸彈、爆裂物等
    制式槍砲及爆裂物，而所謂「制式」武器，係指各國合法武器工廠為殺敵、獵物
    、攻擊、防禦等目的所生產製造之槍械子彈。本件扣案之槍枝非制式槍枝，係仿
    捷克ＣＺ廠一九四五型半自動手槍製造之仿造槍等情，已如前述，是公訴人前揭
    所認，尚有誤會，惟因基本社會事實相同，本院自得變更起訴法條予以審理。
三、原審以被告未經許可，持有可發射子彈具有殺傷力之改造槍枝罪證明確，變更檢
    察官此部分起訴法條（槍砲彈藥刀械管制條例第七條第四項未經許可持有手槍罪
    ），適用槍砲彈藥刀械管制條例第十一條第四項，刑法第十一條前段、第四十二
    條第二項、第三十八條第一項第一款，現行法規所定貨幣單位折算新臺幣條例第
    二條，罰金罰鍰提高標準條例第二條規定，並說明後述不另為無罪諭知之理由，
    審酌被告明知改造槍枝屬高度危險之物品，非經主管機關許可不得擅自持有，以
    維社會大眾安全與良善秩序，竟仍無故持有具殺傷力之改造槍枝，嚴重影響社會
    治安，本不宜輕縱，姑念其犯後坦承犯行，態度良好及並無持以犯案等一切情狀
    ，量處有期徒刑一年，併科罰金新台幣二萬元，並就科罰金部分，諭知罰金易服
    勞役之折算標準。另以公訴人起訴被告持有子彈部分，不能證明被告有此部分犯
    行，但公訴人認此部分與前開起訴判決有罪部分有想像競合犯關係，故此部分不
    另為無罪之諭知（詳後述）。又以上開改造槍枝一支，具有殺傷力，屬違禁物，
    應依刑法第三十八條第一項第一款之規定宣告沒收；另扣案之被告所有子彈一顆
    ，經送鑑定結果，認係土造子彈，經實際試射，無法擊發，故不具殺傷力等情，
    有前開鑑驗報告書附卷可憑，非屬違禁物，又無積極證據證明乃被告供本件犯罪
    所用之物，自無庸宣告沒收。原判決認事用法核無違誤（惟原審判決主文記載為
    ：甲○○未經許可，持有其他可發射子彈具有殺傷力之改造手槍部分，宜記載為
    ：甲○○未經許可，持有可發射子彈具有殺傷力之改造槍枝），量刑亦稱妥適，
    被告上訴意旨仍執前詞而指摘原判決不當，為無理由，應予駁回。
四、公訴意旨另以：被告除持有上開改造槍枝外，另持有子彈九顆，因認其尚涉有槍
    砲彈藥刀械管制條例第十二條第四項之持有子彈罪嫌云云。訊據被告雖不否認上
    開曾持有子彈之情，惟稱其中八顆子彈，已據其加以試射等語（見原審九十一年
    六月十一日訊問筆錄），該八顆子彈既經被告試射而未扣案，亦未經鑑定，尚難
    遽認具有殺傷力，又唯一扣案之子彈經送鑑定結果，認不具殺傷力等情，亦已如
    前述，是不能證明被告持有之子彈具有殺傷力，惟因公訴人認此部分與前開論罪
    科刑之部分，有想像競合犯之裁判上一罪關係，不另為無罪之諭知。
據上論結，應依刑事訴訟法第三百六十八條，判決如主文。
本案經檢察官方娜蓉到庭執行職務。
中      華      民      國    九十一    年      九      月     三十     日
                              臺灣高等法院高雄分院刑事第一庭
                                  審判長法官  曾永宗
                                        法官  郭玫利
                                        法官  邱永貴
右正本證明與原本無異。
如不服本判決應於收受本判決後十日內向本院提出上訴書狀，其未述上訴理由者，
並得於提起上訴後十日內向本院補提理由書狀（均須按他造當事人之人數附繕本)「
切勿逕送上級法院」。
                                      書記官  梁雅華
中    華    民    國      九十一      年      十      月     一   日
附錄：本判決論罪科刑法條：
槍砲彈藥刀械管制條例第十一條第四項
  未經許可，持有、寄藏或意圖販賣而陳列第一項所列槍砲者，處一年以上七年以下
  有期徒刑，併科新臺幣七百萬元以下罰金。
